最高法院民事裁定　　　　　　一○○年度台抗字第一○○四號
再 抗 告人　廖美玉
訴訟代理人　陳水聰律師
上列再抗告人與相對人煜昌織造股份有限公司間因第三人異議之
訴上訴事件，對於中華民國一○○年八月三十一日台灣高等法院
裁定（一○○年度抗字第一一九九號），提起再抗告，本院裁定
如下：
    主  文
再抗告駁回。                                            
再抗告訴訟費用由再抗告人負擔。
    理  由
本件再抗告人對相對人煜昌織造股份有限公司訴請確認相對人就
如台灣桃園地方法院（下稱桃園地院）九十九年度訴字第一六九
四號判決附圖所示A、B部分建物之所有權不存在，及命撤銷訴外
人台灣金聯資產管理股份有限公司等聲請對該建物之強制執行程
序（該院九十六年度執助字第一六八號），經桃園地院判決駁回
其訴，再抗告人提起上訴，桃園地院依據鑑定交易價值結果，核
定其訴訟標的價額為新台幣（下同）七百六十七萬六千六百七十
七元，並據此計算命再抗告人應補繳第一審裁判費差額六萬六千
零三十三元及第二審裁判費十一萬五千五百四十八元，再抗告人
就關於訴訟標的價額之核定部分，提起抗告。原法院以：再抗告
人雖主張桃園地院已認可其所繳納之第一審裁判費，不得於判決
後再命其補繳，並以之為基準計算第二審裁判費云云，惟按裁判
費之繳納為訴訟合法要件，法院應依職權調查。本件訴訟標的價
額經核定為七百六十七萬六千六百七十七元，應徵第一審裁判費
七萬七千零三十二元，再抗告人僅繳納一萬零九百九十九元，顯
有不足，桃園地院未核定其訴訟標的價額，並於再抗告人所繳納
之裁判費不足額之情形下逕為本案判決，其訴訟程序雖非無瑕疵
，然再抗告人業就本案判決提起上訴，此項訴訟合法要件之欠缺
，桃園地院可重行核定其訴訟標的價額，並定期命再抗告人補正
，一經補正，訴訟程序之瑕疵即行除去，桃園地院核定本件訴訟
標的價額如上，核無不合等詞，因以裁定維持桃園地院所為核定
訴訟標的價額之裁定，駁回再抗告人之抗告，經核並無適用法規
顯有錯誤之情事。再抗告意旨猶執陳詞，並以原裁定違反民事訴
訟法第二百四十九條「先程序後實體」原則、第七十七條之十六
第一項所定第二審訴訟費用核定，係以第一審訴訟費用為基準等
與原裁定基礎無涉之理由，指摘原裁定關於訴訟標的價額之核定
部分不當，求予廢棄，為無理由。
據上論結，本件再抗告為無理由。依民事訴訟法第四百九十五條
之一第二項、第四百八十一條、第四百四十九條第一項、第九十
五條、第七十八條，裁定如主文。
中    華    民    國  一○○  年   十二   月  二十二  日
                      最高法院民事第七庭
                          審判長法官  顏  南  全  
                                法官  林  大  洋  
                                法官  鄭  傑  夫  
                                法官  陳  玉  完  
                                法官  李  慧  兒  
本件正本證明與原本無異
                                      書  記  官  
中    華    民    國  一○一  年    一    月    三    日
                                                       s